【裁判字號】    97,訴,158
【裁判日期】    980408
【裁判案由】    違反毒品危害防制條例
【裁判全文】
臺灣臺南地方法院刑事判決               97年度訴字第158號
公  訴  人  臺灣臺南地方法院檢察署檢察官
被      告  乙○○
選任辯護人  涂禎和律師
上列被告因違反毒品危害防制條例案件，經檢察官提起公訴（96
年度偵字第2985、5407、7741號），本院判決如下：
    主  文
乙○○共同犯如附表所示販賣第二級毒品罪，共肆罪，各處如附
表所示之刑，應執行有期徒刑拾貳年。扣案之第二級毒品安非他
命共拾陸包（驗前總毛重共壹佰陸拾玖點玖柒公克，驗後之安非
他命淨重共壹佰伍拾柒點貳壹公克）沒收銷燬之；扣案之電子磅
秤貳台及分裝夾鏈袋壹包，均沒收；販賣第二級毒品所得新臺幣
壹萬參仟元沒收，如全部或一部不能沒收時，以其財產抵償之。
    事  實
一、乙○○與綽號「阿猴」之甲○○（甲○○共犯販賣毒品部分
    ，業經國防部南部地方軍事法院以民國96年度訴字第189 號
    判處有期徒刑3年6月確定，現在監執行中）共同基於販賣第
    二級毒品安非他命之犯意聯絡，由乙○○於95年11月某日，
    在高雄市○○○路某處，向姓名年籍不詳綽號「小林」之成
    年男子，以新臺幣（下同）280,000元之價格販入甲基安非
    他命4兩，再由乙○○、甲○○分別以0000000000號、00000
    00000號行動電話作為聯絡工具，與不特定人聯繫販賣毒品
    事宜後，由甲○○騎乘車牌號碼L8G-133號機車，前往約定
    交易地點，交付甲基安非他命予買主，二人以此行為分擔方
    式，先後於附表所載時間、地點，各以附表所載毒品重量及
    金額，共同販賣第二級毒品甲基安非他命予姓名年籍不詳綽
    號「詩嘉」之成年男子及己○○、丙○○三人，共計4次，
    所得金額合計13,000元。嗣經檢警監聽甲○○上開00000000
     00行動電話，於96年2月4日下午7時許，持搜索票至乙○○
    位於臺南市○○區○○路539號19樓之16住處搜索，當場查
    獲乙○○、甲○○二人，並扣得乙○○所有之第二級毒品甲
    基安非他命乙批（經鑑定拆封檢視共計有16包，驗前總毛重
    共169.97公克，驗後之安非他命淨重共157.21公克），及電
    子磅秤4台（其中2台為乙○○所有）、分裝夾鏈袋1包、行
    動電話4支、吸食器2組、現金1,105,000元、愷他命1包、上
    河院住戶資料、房屋租賃契約書等物，因而查獲上情。
二、案經行政院海岸巡防署海洋巡防總局第四海巡隊報告，暨法
    務部調查局臺中市調查站、國防部南部地方軍事法院檢察署
    移送臺灣臺南地方法院檢察署檢察官偵查起訴。
    理  由
壹、程序部分（關於證據能力之認定）：
一、共犯甲○○於96年2月4日警詢供述（見96年2月5日行政院海
    岸巡防署海洋巡防總局第四海巡隊解送人犯報告書一卷【下
    稱警卷】第50至60頁），及國防部南部地方軍事法院檢察署
    軍事檢察官96年2月5日、96年5月24日偵查中之供述（見國
    防部南部地方軍事法院96年度訴字第189號卷【下稱軍審卷
    】一第5至10頁、軍審卷二第65頁以下），對被告乙○○有
    無證據能力？
  (一)按被告以外之人於審判外之言詞或書面陳述，除法律有規定
    者外，不得作為證據；被告以外之人於偵查中向檢察官所為
    之陳述，除顯有不可信之情況者外，得為證據。分據刑事訴
    訟法第159條第1項、第159條之1第2項定有明文。又按刑事
    訴訟法第158條之3規定：「證人、鑑定人依法應具結而未具
    結者，其證言或鑑定意見，不得作為證據。」所謂「依法應
    具結而未具結者」，係指檢察官或法官依刑事訴訟法第175
    條之規定，以證人身分傳喚被告以外之人（證人、告發人、
    告訴人、被害人、共犯或共同被告）到庭作證，或雖非以證
    人身分傳喚到庭，而於訊問調查過程中，轉換為證人身分為
    調查時，此時其等供述之身分為證人，則檢察官、法官自應
    依本法第186條有關具結之規定，命證人供前或供後具結，
    其陳述始符合第158條之3之規定，而有證據能力。若檢察官
    或法官非以證人身分傳喚而以告發人、告訴人、被害人或共
    犯、共同被告身分傳喚到庭為訊問時（例如刑事訴訟法第71
    條、第219條之6第2項、第236條之1第1項、第248條之1、第
    271條第2項、第271條之1第1項），其身分既非證人，即與
    「依法應具結」之要件不合，縱未命其具結，純屬檢察官或
    法官調查證據職權之適法行使，當無違法可言。而前揭不論
    係本案或他案在檢察官面前作成未經具結之陳述筆錄，係屬
    被告以外之人於偵查中向檢察官所為之陳述，本質上屬於傳
    聞證據，基於保障被告在憲法上之基本訴訟權，除該被告以
    外之人死亡、身心障礙致記憶喪失或無法陳述、滯留國外或
    所在不明而無法傳喚或傳喚不到、或到庭後拒絕陳述等情形
    外，如已經法院傳喚到庭具結而為陳述，並經被告之反對詰
    問，前揭非以證人身分而在檢察官面前未經具結之陳述筆錄
    ，除顯有不可信之情況者外，得為證據，並應於判決內敘明
    其符合傳聞證據例外之理由；又前揭非以證人之身分在審判
    中之陳述筆錄，倘該被告以外之人已經法院以證人身分傳喚
    到庭並經具結作證，且由被告為反對詰問，或有前揭傳喚不
    能或詰問不能之情形外，該未經具結之陳述筆錄因屬審判上
    之陳述，自有證據能力；若係在另案法官面前作成之陳述筆
    錄，本質上亦屬傳聞證據，自得依本法第159條之1第1項之
    規定，認有證據能力。不能因陳述人未經具結，即一律適用
    本法第158條之3之規定，排除其證據能力（最高法院96 年
    台上字第3527號裁判要旨參照）。
  (二)被告乙○○及其辯護人主張共犯甲○○於96年2月4日警詢及
    96年2月5日、96年5月24日軍事檢察官訊問時之供述，為被
    告以外之人於審判外之陳述，均未經具結，對被告乙○○無
    證據能力乙節。經查，共犯甲○○上開警詢及軍事檢察官偵
    查中之陳述，對於本案被告乙○○而言，雖均屬被告以外之
    人於審判外之陳述，但甲○○當時係以被告身分而非證人之
    身分接受司法警察及軍事檢察官之訊問，而具結之義務僅證
    人有之，且限於法院審判時或檢察官偵查時證人方有具結之
    義務，已如前述，又刑事訴訟法第186條至第189條關於證人
    具結之規定，並不在司法警察（官）調查詢問證人所得準用
    之列，亦有同法第196條之1第2項規定可明，自不生違反具
    結規定而無證據能力之問題。故共犯甲○○接受司法警察及
    軍事檢察官偵訊所為之上開陳述，檢警未令具結，程序上並
    無違法，自不得執此謂無證據能力。再者，共犯甲○○嗣於
    本院審理時已依證人身分傳喚其到庭具結作證，並經被告及
    其辯護人行使反對詰問權，又甲○○上開警詢及偵查中之供
    述內容，復據與其嗣於軍事法官審判時供述不移，且亦與本
    院審理時證述其所販賣之安非他命毒品均係由被告乙○○所
    交付等情節相符，顯示其上開警詢及偵查中之供述，亦無顯
    不可信之情形，自應認有證據能力。
二、證人己○○在甲○○軍事審判案件中，於軍事檢察官96年4
    月25日偵查中所為之結證陳述（見軍審卷二第22頁以下），
    對本案被告乙○○有無證據能力？
  (一)查證人己○○業於97年3月12日死亡，此有本院依據內政部
    戶政司戶役政資料電子閘門系統查詢己○○個人基本資料載
    明可稽（見本院卷第217頁），故本院無法再傳喚其到庭進
    行交付詰問之調查，合先敘明。
  (二)又證人己○○生前在共犯甲○○違反毒品危害防制條例軍事
    審判案件中，於96年4月25日軍事檢察官偵查時所為之證述
    內容，對於本案被告乙○○而言，雖亦屬被告以外之人於審
    判外之陳述，自理論上言，如未予被告反對詰問及適當辯解
    之機會，一律准其為證據，似有違當事人進行主義之精神，
    對被告之防禦權亦有所妨礙；然而刑事訴訟法規定檢察官代
    表國家偵查犯罪、實施公訴，依法有訊問被告、證人、鑑定
    人之權，且實務運作時，偵查中檢察官向被告以外之人所取
    得之陳述，原則上均能遵守法律規定，不致違法取供，其可
    信性甚高，為兼顧理論與實務，故於修正刑事訴訟法時，增
    列第159條之1第2項，明定被告以外之人 (含被害人、證人
    等)於偵查中向檢察官所為陳述，除顯有不可信之情況者外
    ，得為證據，此即為同法第159條第1項所謂得作為證據之「
    法律有規定者」之一，乃為有關證據能力之規定，係屬於證
    據容許性之範疇（亦有最高法院93年台上字第2397號裁判要
    旨可供參考）。
  (三)本院經查證人己○○於上開期日作證時，業經軍事檢察官訊
    問前依法命其具結，是其證詞之真實性及憑信性顯然已具有
    程序上之擔保。又證人己○○當時所指證：其於96年1月8日
    先與乙○○聯繫購買半錢5千元安非他命毒品，再由甲○○
    在台南市迪諾電動玩具店內交貨收錢，將錢交給甲○○等情
    節，除經共犯甲○○於軍事法官96年8月21日審理時坦承無
    誤外（見軍審卷三第87頁以下），復據甲○○於本院97年12
    月8日審理時再度到庭為肯定證述不移（見本院卷第254頁）
    ，並有乙○○於同日11時43分以其使用之0000000000號行動
    電話傳送予甲○○使用之0000000000號行動電話簡訊記載：
    「0000000000他是東陽的朋友叫阿堯要拿半收5000」等通聯
    紀錄，可資佐證。足認證人己○○上開證詞應真實可採信，
    並無顯不可信之情況。此外，復無事證可認證人己○○上開
    結證係公務員違法蒐證取得之證據，自得作為本案被告乙○○之證據。被告乙○○及其選任辯護人主張證人己○○於軍
    事檢察官偵查時之證詞，無證據能力，尚非可採。
三、證人丙○○於96年2月4日警詢所為之證述，有無證據能力？
  (一)按被告以外之人於檢察事務官、司法警察官或司法警察調查
    中所為之陳述，與審判中不符時，其先前之陳述具有較可信
    之特別情況，且為證明犯罪適時存否所必要者，得為證據，
    為刑事訴訟法第159條之2所規定，此亦為同法第159條第1項
    所謂得作為證據之「法律有規定者」之一，乃為有關傳聞證
    據法則之例外規定。而上開規定所謂之「先前之陳述具有較
    可信之特別情況」，係指該被告以外之人於檢察事務官、司
    法警察官或司法警察調查中所為之陳述，與審判中經以證人
    身分依法定程序，到場具結陳述，並接受被告之詰問所為之
    陳述不符，而其先前之陳述，從客觀上之環境或條件等情況
    加以觀察，有足以取代審判中經反對詰問之可信性保證者而
    言，即例外地賦予證據能力。至於是否先前陳述之背景具有
    特別情況，則需斟酌個案不同之情形具體認定之（參考最高
    法院95年台上字第3699號、96年台上字第5979 號裁判要旨
    ）。
  (二)經查，證人丙○○於96年2月4日警詢證述關於：伊所施用之
    安非他命均係向綽號「大雄」男子購買，共向「大雄」購買
    約10幾次，每次價格都是2500元，通常均由該名綽號「大雄
    」男子交貨，但有時也會由綽號「阿猴」男子送貨予伊，而
    由「阿猴」送交安非他命之情形，約係於96年1月間，次數
    約2、3次，通常約在台南市○○○路與民生路口附近之麥當
    勞或統一超商交易等情節，雖亦屬被告以外之人於審判外之
    陳述，且為未經具結之證述，但司法警察（官）調查詢問證
    人無命具結之權力，已如前述，且經核其上開警詢證述，於
    本院進行交互詰問經具結所證述之情節大致相符，顯示亦無
    顯不可信之情況，復無證據證明上開言詞作成時，有何非出
    於自由意志之不適當情況，或有何不當取證情事，故應認證
    人丙○○上開警詢證述有證據能力。至證人丙○○於警詢時
    曾指認警方提供之嫌疑人紀錄表中之2號（即本案共犯甲○○）為其所陳稱之綽號「阿猴」男子一情，嗣於本院審理時
    經檢察官再向其詢問在庭之甲○○是否即為其所稱之綽號「
    阿猴」，雖據證人丙○○答稱：「沒有印象」一情，然亦據
    其陳稱：「當時有印象（指警詢時），當時阿猴比較瘦。」
    等語，並且明確表示其警詢之指認正確（見本院卷第271 頁
    ）。顯示證人丙○○警詢之指認，係在其記憶清楚且無虛偽
    之情況下所為，應具有較可信之特別情況，故此部分亦得作
    為本案之證據。況被告及其辯護人於本院98年3月11日審理
    時已明確陳述不排除證人丙○○上開警詢陳述之證據能力（
    見本院卷第318頁），依刑事訴訟法第159條之5第1項規定，
    認已同意作為本案證據。
四、共犯甲○○所使用之0000000000行動電話，於95年12月24日
    至96年1月9日之通訊監察內容及其譯文，對於被告乙○○有
    無證據能力？
  (一)本判決引用共犯甲○○使用之0000000000號行動電話與被告
    乙○○使用之0000000000號行動電話通訊監察通聯證據如下
    （本案卷內所附對甲○○0000000000行動電話通訊監察譯文
    ，檢察官僅引用已於本院提出通訊監察錄音光碟之通聯，其
    餘未經檢察官提出監聽錄音之監聽譯文，業據檢察官於本院
    98年3月11日審理時陳明捨棄不列入證據，見本院卷第316
    頁）：
  1.96年1月8日11時43分，被告乙○○以其使用之0000000000號
    行動電話傳送簡訊至共犯甲○○使用之0000000000號行動電
    話，內容記載：「0000000000他是東陽的朋友叫阿堯要拿半
    收5000」等語（見本院卷第122、181頁）。
  2.96年1月8日11時43分40秒，被告乙○○以其使用之00000000
    00號行動電話撥打至共犯甲○○使用之0000000000號行動電
    話，指示甲○○將客廳電視櫃旁喉糖盒內之球（指吸食器）
    拿給「中仔」（亦即「箱仔中」）之通話內容（見本院卷第
    181頁）；後於同日11時47分18秒，被告乙○○再以其使用
    之0000000000號行動電話撥打至共犯甲○○使用之00000000
    00號行動電話，告知甲○○關於「箱仔中」之電話為「0000
    000000」之通話內容（見本院卷第181頁）。
  (二)被告之辯護人雖以上開監聽內容係對共犯甲○○所使用之00
    00000000號行動電話監聽所得，主張對本案被告乙○○係屬
    另案監聽所得證據，無證據能力云云。然查，被告乙○○與
    甲○○上開通訊監察內容，係通訊保障及監察法於96年7月
    11 日修正前，警員依據修正前之通訊保障及監察法第5條規
    定，聲請臺灣臺中地方法院檢察署檢察官核發95年中檢惠發
    聲監（續）字第001578號通訊監察書所為（監察期間：自95
    年12月15日起至96年1月12日止），此業據檢察官提出該通
    訊監察書及上開通聯錄音光碟在卷可稽（見本院卷第111至
    124 頁），故上開通聯紀錄，乃係依據合法監聽程序所得之
    證據，殆無疑義。又依上開通訊監察書所記載之監聽案由及
    涉嫌觸犯之法條，乃為毒品危害防制條例第4條之罪，與本
    案被告乙○○與共犯甲○○二人所共犯之販賣第二級毒品罪
    名相同，且上開通訊內容，亦為被告乙○○與甲○○二人有
    關販賣毒品犯行之聯絡，顯然與上開通訊監察書上所載罪名
    有密切關聯，雖該通訊監察書所記載之監聽電話僅列載甲○○所使用之0000000000號行動電話，並不包括被告乙○○使
    用之0000000000號行動電話，然該通訊監察案件既係針對甲○○涉嫌販賣毒品之相關事證所為之蒐集及調查，自包括其
    與共犯乙○○間之犯罪證據在內，均在該通訊監察書效力所
    及，是依據共犯證據共通原則，就甲○○上開0000000000
    號行動電話通訊監察所得之通聯證據，對於同案之共犯被告
    乙○○而言，亦屬同案犯罪之證據，應有證據能力，自堪認
    定。至於司法實務判決上雖有對於超出原來核定罪名範圍之
    「他案監聽」（臺灣高等法院94年上字第1812號判決），或
    對於本案監聽中偶然獲得與原聲請通訊監察罪名不同之另案
    犯罪證據（最高法院96台上字第6731號判決），認屬違法監
    聽而無證據能力之見解，然此均與本案上開監察通聯係關於
    受監聽人甲○○與同案被告乙○○間共犯通訊監察書所載罪
    名之同案證據，洵屬不同，自無援引適用餘地，故辯護人主
    張上開監聽通聯對被告乙○○係屬另案監聽證據，無證據能
    力云云，亦無可採。
  (三)至原起訴書證據清單四所列被告乙○○使用之0000000000號
    行動電話監聽譯文，乃係監聽人員在通訊監察中心現譯臺所
    現譯，並無錄音存檔可資佐證，業據檢察官於本院98年3月
    11 日審理時陳明捨棄不列入證據（見本院卷第316頁），且
    本院亦未採為認定被告犯罪之證據，無庸再認定其證據能力
    之有無，附此敘明。
五、本判決其餘所引用之供述或非供述證據，公訴人、被告及其
    選任辯護人於本案言詞辯論終結前，並未爭執其證據能力，
    本院審酌前開證據之作成或取得之狀況，並無非法或不當取
    證之情事，且亦無顯不可信之情況，並無證據力明顯過低之
    情形，復經本院於審判期日就上開證據依法進行調查、辯論
    ，依刑事訴訟法第159條之5規定，均具有證據能力。
貳、實體部分：
一、訊據被告否認有與高家駿共同如附表所載販賣安非他命予「
    詩嘉」、己○○、丙○○等三人之犯行，並以：警方在其住
    處查扣之安非他命是伊於95年11月間向在高雄市○○○路某
    公寓內，向綽號「小林」之男子以4兩28萬元之代價購入，
    供自己施用所剩下，不曾販賣予他人，高家駿於部隊休假期
    間會至伊住處過夜，伊會提供少許安非他命予高家駿吸食；
    扣案現金則是其女友戊○○數年來工作積蓄所得，亦與本案
    被訴犯行無關等情詞，作無罪答辯。經查：
  (一)共犯甲○○因於附表所載時間、地點，各以附表所載毒品重
    量及金額，販賣第二級毒品甲基安非他命予姓名年籍不詳綽
    號「詩嘉」之成年男子、己○○及丙○○三人等犯行，業經
    國防部南部地方軍事法院以96年度訴字第189號判處有期徒
    刑3年6月確定之情，有上開軍事審判案卷及其判決書在卷可
    稽，並為檢察官、被告及其辯護人所不爭執之事實（見本院
    卷第200、243頁不爭執事項四）。故甲○○所犯如附表所載
    販賣第二級毒品甲基安非他命予綽號「詩嘉」男子、己○○
    及丙○○三人等事實，自堪認定。
  (二)次查，甲○○係警方於96年2月4日下午7時許，持搜索票至
    被告乙○○位於臺南市○○區○○路539號19樓之16住處搜
    索時，與在場之被告乙○○一併被移送偵辦販賣毒品案件之
    同案被告，此有卷附之行政院海岸巡防署海洋巡防總局第四
    海巡隊刑事案件移送書可稽（見96偵7741號卷第1至7頁）。
    而甲○○對於其所參與之販賣毒品案情，初於96年2月4日查
    獲當日警詢即供承：伊自95年7、8月間起開始幫乙○○運送
    安非他命毒品，於每次部隊休假都會去乙○○所承租之台南
    市○○區○○路539號19樓之16處所待命，等待乙○○指示
    運送毒品，並且跟乙○○拿取安非他命吸食等情節（見警卷
    第56、57頁）。嗣於移送軍事檢察官偵查期間，甲○○除於
    96年2月5日再供述其曾於95年9月、96年1月24日在被告乙○○租屋處幫忙分裝欲販賣之安非他命之情（軍審卷一第7頁
    ），且復於96年6月14日本案檢察官偵查具結指證其確有幫
    被告乙○○送交安非他命予購買之人等語不移，並證述：伊
    是於入伍當兵後開始幫乙○○送毒品及負責收錢，由乙○○
    免費提供安非他予伊施用作為代價，連絡方式均係由乙○○
    先聯絡好交易方式，再由伊送毒品過去並交待其要收多少錢
    回來，伊送過的毒品地點有台南市○○○路的麥當勞、忠義
    路的國花大樓電動玩具店等情節（見96偵7741號卷第103、
    104頁）。又甲○○嗣經移送軍事法院偵查審判期間，其對
    於協助本案被告乙○○送交毒品予買家之犯行，亦始終坦承
    不諱，並於該案96年8月21日軍事法官審理時，就其參與協
    助本案被告乙○○販毒之方式、次數、交易對象及所得利益
    等具體細節，各供述：「（問：是否有運送毒品給他人之行
    為？運送方式？）我是騎乘我所有車號L8G-133號重型機車
    ，聽從乙○○指示到指定地點交貨給購毒者，並取回販毒所
    得回來給乙○○，次數已不記得，有三次以上。」、「（問
    ：運送毒品後獲得何利益？）他（指本案被告）有時會拿少
    量安非他命給我。」、「（問：96年1月7日10時許，是否有
    將毒品販予「詩嘉」 (譯音)之民人？數量、價金？）有。
    一小包安非他命，3000元。」、「（問：96年1月8日12時許
    ，是否有將毒品販予民人己○○？數量、價金？）有，一小
    包安非他命，5000元。」、「（問：96年1月間，是否有將
    毒品販予民人丙○○？次數、數量、價金？）有，但次數及
    詳情我已忘了。」、「（問：上開販賣毒品犯行後，其價金
    如何處置？）我帶回來交給乙○○。」等語明確（見軍審卷
    第57、58頁）。再者，本院審理期間另以證人身份提訊詰問
    甲○○，仍據其具結證述：伊於附表所載之時間、地點，交
    給「詩嘉」、己○○、丙○○三人之安非他命，均是從乙○○那邊拿來的，是乙○○要伊交給該三人等語，核復與其前
    揭軍事審判供述內容相符（見本院卷第254、257、258、260
    、261頁）。是由甲○○上開供述或證述內容可知，甲○○
    於本案及軍事審判案件之警詢、偵查及法院審理時，不論是
    以被告或證人身份應訊，對於其係為被告乙○○送交安非他
    命予購買之「詩嘉」、己○○、丙○○三人，並向渠等收取
    價金交付乙○○等情節，始終陳述如一，並無歧異，其真實
    性及可信度，自屬甚高。
  (三)本院另參酌：
  1.關於甲○○所為附表編號2之販賣安非他命犯行，業經當次
    購買人己○○於甲○○軍事審判案件軍事檢察官偵查時，具
    結證述：「（問：〈提示96.1.8日0000000000之通訊譯文並
    告以要旨〉你綽號是不是叫阿堯？）是。」、「（問：你是
    不是有在吸毒？譯文中的半是指什麼? 你買多少錢？數量多
    少？）有，安非他命。半錢，5千元。」、「（問：向何人
    購買？有無聯絡方式？）阿明買的。手機號碼我已經刪除了
    。」、「（問：譯文中0000000000綽號阿猴的人電話給你，
    內有說到五張是指何意思？交易時間地點是不是就在迪諾？
    ）五千元，就是我買毒品的錢。96.1.8日12時在台南市○○
    路上的迪諾電動玩具店內。」、「（問：〈提示甲○○照片
    一張〉是不是拿毒品給你的阿猴？）是。」、「（問：〈提
    示乙○○、楊宗憲、許自仁三員照片〉照片中何人是你所稱
    的阿明？）乙○○應該是我指的阿明，我好像有聽我的朋友
    叫他阿樺。」、「（問：你當天交易的時候是不是先跟乙○○聯繫，再由甲○○交貨收錢後，將金錢交給乙○○？）是
    。」、「（問：0000000000是不是你打電話給乙○○的手機
    號碼？）是。」等語（見軍審卷二第22至24頁）。顯示證人
    己○○已明確指證其當次購買之安非他命係先向被告乙○○
    聯繫，再由甲○○出面交貨收錢之情，互核與甲○○供述其
    為被告乙○○送交安非他命予己○○之情節相符；又甲○○
    與證人己○○交易毒品前，被告乙○○曾先於同日11時43分
    ，以其使用之0000000000號行動電話傳送簡訊至甲○○之00
    00000000號行動電話，其內容記載：「0000000000他是東陽
    的朋友叫阿堯要拿半收5000」之情，亦有該通簡訊通聯譯文
    在卷可供對照（同本院卷122頁），而被告乙○○該通簡訊
    內容所指示之「阿堯要拿半」、「收5000」等內容，適與甲○○同日與己○○交易之毒品重量「半錢」及金額「5000元
    」均相符，並經甲○○於本院具結證實上開簡訊內容即係被
    告乙○○通知伊送安非他命予己○○之通聯無訛（見本院卷
    第259、260頁）。故由甲○○、己○○二人之證詞，再對照
    被告乙○○通知甲○○送交毒品之簡訊時間先後及其內容，
    應是被告乙○○先與證人己○○聯繫好交易毒品之金額及數
    量後，再以上開簡訊通知甲○○送交毒品予己○○等事實，
    洵甚明確。是甲○○如附表編號2所示販賣第二級毒品甲基
    安非他命予己○○之犯行，應係依照被告乙○○指示所為，
    被告乙○○共犯此部分販賣犯行，已堪認定。
  2.又甲○○供述於附表編號3、4所載之時間、地點送交安非他
    命予丙○○乙節，亦經證人丙○○於96年2月4日警詢時證述
    ：伊所施用之安非他命均係向綽號「大雄」男子購買，共向
    「大雄」購買約10幾次，每次價格都是2500元，通常均由該
    名綽號「大雄」男子交貨，但有時也會由綽號「阿猴」男子
    送貨予伊，而由「阿猴」送交安非他命之情形，約係於96年
    1月間，次數約2、3次，通常約在台南市○○○路與民生路
    口附近之麥當勞或統一超商交易等情節，且經證人丙○○於
    警詢指認「阿猴」即為甲○○（見軍審卷二第92、102頁）
    ，並於本院審理時具結確認其上開警詢陳述及指認均無誤（
    見本院卷268至270頁）。足證甲○○此部分供述情節，亦為
    真實可採信。雖然證人丙○○於上開警詢及本院審理時均另
    陳稱：其係向綽號「大雄」男子（警詢指認「大雄」為案外
    人許自仁）聯絡購買毒品，並不認識被告乙○○等情，然由
    證人丙○○所稱其向「大雄」購買毒品期間所使用之行動電
    話號碼「0000000000」（見本院卷第269頁），與甲○○於
    96年1月8日11點43分40秒及同日11點47分與被告乙○○之
    0000000000號行動電話通話時，被告乙○○指示甲○○將客
    廳電視櫃旁喉糖盒內之球（指吸食器）拿給「中仔」（亦即
    「箱仔中」），並告知「箱仔中」之電話為「0000000000」
    ，兩者正相符合，此亦有本院卷附之甲○○0000000000號行
    動電話監聽錄音光碟及其譯文可稽（見本院卷第181頁），
    顯示被告乙○○與甲○○上開通話中所提及之「中仔」或「
    箱仔中」，即係指證人丙○○，至為明確。而證人丙○○所
    稱之「大雄」許自仁，亦係協助被告乙○○販賣毒品之人員
    之一，迭據甲○○於96年2月4日警詢（見警卷第57、58頁）
    及96年2月5日、96年6月14日檢察官偵查時均供陳在卷（見
    96偵49號卷第53、55頁，96偵7741號卷第104頁），顯示案
    外人許自仁之安非他命來源，亦為被告乙○○所提供，參酌
    甲○○送交安非他命予丙○○之時間，復與被告乙○○、甲○○上開二次通聯時間相互吻合，綜合研判，乃係丙○○向
    綽號「大雄」之許自仁聯絡購買安非他命後，再由被告乙○○以上述電話通知甲○○送交安非他命予丙○○等情節，應
    可推知。是甲○○於附表編號3、4所示與丙○○交易安非他
    命之2次犯行，亦係依據被告乙○○指示所為，已堪肯認。
    證人丙○○陳稱其係向案外人許自仁聯絡購買毒品乙節，尚
    無從為被告乙○○有利認定。故被告乙○○此部分販賣犯行
    ，亦堪認定。
  3.再者，甲○○另於附表編號1所示販賣予綽號「詩嘉」之安
    非他命，亦係向被告乙○○拿取一情，除據其於軍事審判法
    官及本院審理時均供證不移外，且復於本院審理時證述其與
    「詩嘉」男子交易前，有當面向被告乙○○確認已談妥之交
    易金額及數量無誤（見本院卷第258頁），足認甲○○此部
    分證述情節，應亦非虛。參核被告乙○○自陳於95年11月間
    ，在高雄市○○○路某處，向綽號「小林」之男子，以28萬
    元之價格販入甲基安非他命4兩，攜回臺南市○○區○○路
    539號19樓之16住處等情節（見警卷第8頁），顯示其有大量
    購入安非他命之事實至明。又警方於96年2月4日下午7時許
    ，持搜索票至被告乙○○上開住處搜索時，並當場查扣甲基
    安非他命乙批及分裝毒品所用之電子磅秤、夾鏈袋等物，亦
    有扣押物品目錄表1份及現場照片32幀可按（見警卷第87至
    88頁、94至109頁）；而上開扣案之安非他命為被告乙○○
    所有，復據其於警詢、偵查及本院審理時均供陳明確，且經
    送鑑定拆封檢視，數量共計有16包，均檢出二級毒品甲基安
    非他命成分，純度約96.5％，驗前總毛重共169.97公克，驗
    後之安非他命淨重共157.21公克等情，亦有內政部警政署刑
    事警察局96年4月9日刑鑑字第0960038790號鑑定書在卷可稽
    （見96偵7741卷第29頁）。是由被告乙○○大量購入安非他
    命，並事先以電子磅秤及夾鏈袋秤重分裝成16小包之情，亦
    可認定被告乙○○有販賣安非他命之事實，洵臻明確，足證
    甲○○陳稱被告乙○○為販賣毒品藥頭，其送交「詩嘉」、
    己○○及丙○○三人之安非他命，均來自被告乙○○等情節
    ，確為真實無訛，被告辯稱扣案安非他命僅供其施用云云，
    殊無可信。
  4.從而，綜上事證，被告乙○○與甲○○共犯如附表所載販賣
    第二級毒品甲基安非他命予綽號「詩嘉」男子、己○○及丙○○三人等犯行，已臻明確，應依法論科。
  (四)至扣案之現金1,105,000元，公訴人雖認係被告乙○○所有
    預備供購買安非他命之用，然已據被告乙○○自始否認上開
    款項為其所有，且其所稱為女友戊○○所有一情，亦經證人
    戊○○於本院證述相同（見本院卷第288頁），又查扣上開
    現金之房間，為被告乙○○與戊○○二人所共同居住一情，
    復據其等二人陳明在卷，是倘無直接證據可資認定為被告乙○○所有，自難憑空論斷。公訴人雖另提出證人戊○○在彰
    化商業銀行等多家金融機構之帳戶交易資料，欲證明上開扣
    案現金非戊○○所有，然尚難據以推認扣案現金即為被告乙○○所有，且亦無證據證明與被告販賣安非他命犯行有何關
    連，故此部分扣案現金，尚難作為被告本案犯行之證明，附
    此敘明。
二、論罪科刑：
  (一)核被告如附表所示共計4次販賣安非他命之行為，均係犯毒
    品危害防制條例第4條第2項之販賣第二級毒品罪。其各次販
    賣安非他命前持有安非他命之低度行為，應為其後販賣之高
    度行為所吸收，均不另論罪。又被告上開犯行，與共犯甲○○互有犯意聯絡及行為分擔，應論以共同正犯；其前後4次
    之販賣行為，販賣之對象、時間及地點各有不同，應係各別
    起意所為，應分論併罰。
  (二)爰審酌被告雖無受刑罰執行前科，然其曾因施用毒品案件受
    觀察勒戒執行紀錄，有臺灣高等法院被告前案紀錄表在卷可
    參，素行並非佳，且其年輕力壯，不思努力工作賺取正當酬
    勞，明知毒品對人身心戕害之嚴重性，竟藉販毒牟取利益，
    所為助長施用毒品犯行，危害社會非輕，犯後復始終否認犯
    行，亦無悔意，並兼衡其販賣毒品之數量、次數及所得利益
    等一切情狀，就其附表所示4次犯行，各量處如附表所載之
    宣告刑，並定其應執行刑如主文所示。
  (三)扣案之白色結晶體乙批（經鑑定拆封檢視共計16包，驗前總
    毛重共169.97公克，驗後之安非他命淨重共157.21公克），
    經鑑驗均為第二級毒品安非他命，有內政部警政署刑事警察
    局96 年4月9日刑鑑字第0960038790號鑑定書1份在卷可稽（
    見96 偵7741卷第29頁），均應依毒品危害防制條例第18條
    第1項前段規定，諭知沒收銷燬之；另扣案之電子磅秤2台及
    分裝夾鏈袋1包，均為被告所有，業據其供明在卷，且為供
    其分裝販賣毒品所用之物，亦堪肯認，應依刑法第38條第1
    項第2款規定，宣告沒收。又被告與共犯甲○○共同販賣第
    二級毒品予綽號「詩嘉」男子及己○○、丙○○三人，共計
    4次，所得金額合計13,000 元，雖未扣案，仍均應依毒品危
    害防制條例第19條第1項之規定諭知沒收，販賣毒品所得部
    分，如全部或一部不能沒收時，應以其財產抵償之。
  (四)至另扣案之現金1,105,000元，尚無從證明為被告所有，且
    亦無證據證明與被告販賣安非他命犯行有何關連性，已如前
    述，併與扣案之電子磅秤2台、吸食器2組、上河院住戶資料
    、房屋租賃契約書及手機4支等物品，或非被告所有之物，
    或為施用安非他命之器具，與本案販賣犯行無涉，復無證據
    證明與被告販賣安非他命犯行有何關連性（其中扣案之2支
    手機雖為被告乙○○所有，但無證據證明為其販賣本案安非
    他命之聯絡工具），爰均不為沒收之諭知；又另查扣疑似愷
    他命1包，未據鑑驗，無從認定為第三級毒品之違禁物，亦
    不併為沒收諭知，均附此說明。
三、據上論斷，應依刑事訴訟法第299條第1項前段，毒品危害防
    制條例第4條第2項、第18條第1項前段、第19條第1項，刑法
    第11條、第28條、第51條第5款、第38條第1項第2款，判決
    如主文。
本案經檢察官丁○○到庭執行職務
中    華    民    國    98    年    4    月    8     日
                  刑事第四庭  審判長法  官  林逸梅
                                    法  官  程克琳
                                    法  官  陳淑卿
以上正本證明與原本無異。
如不服本判決應於收受本判後10日內向本院提出上訴書狀，並應
敘述具體理由。如未敘述上訴理由者，應於上訴期間屆滿後20日
內向本院補提理由書狀（均須按他造當事人之人數附繕本）「切
勿逕送上級法院」。
                                    書記官  周怡青
中    華    民    國    98    年    4    月    8    日
附錄論罪科刑法條：
毒品危害防制條例第4條第2項：
製造、運輸、販賣第二級毒品者，處無期徒刑或 7 年以上有期徒
刑，得併科新臺幣 7 百萬元以下罰金。


司法院資訊處製作；財團法人民間司法改革基金會備份。
